臺灣板橋地方法院交通事件裁定　　　　 96年度交聲字第463號
原處分機關　交通部公路總局臺中區監理所彰化監理站
異　議　人
即受處分人　甲○○
上列受處分人因違反道路交通管理處罰條例事件，對於交通部公
路總局臺中區監理所彰化監理站中華民國95年11月22日所為之處
分（原處分案號：彰監四字第裁64-1AC264533號），聲明異議，
經臺灣彰化地方法院受理後（95年度交聲字第1102號），認管轄
錯誤而裁定移送本院，本院裁定如下：
    主  文
原處分撤銷。
    理  由
一、異議人即受處分人甲○○於民國95年4 月25日下午2 時25分
    許，駕駛車牌號碼JP-1886 號自用小客貨車，在臺北市○○
    路○○道路收費停車處所停車經催繳不依規定繳費，經臺北
    市停車管理處以受處分人有違反道路交通管理處罰條例第56
    條第2 項之事實逕行製單舉發，受處分人並未提出申訴，嗣
    原處分機關乃依修正前道路交通管理處罰條例第56條第2 項
    規定，於95年11月22日逕予裁處受處分人罰鍰新臺幣三百元
    。
二、聲明異議意旨略以：受處分人並不否認車牌號碼JP-1886 號
    自用小客貨車原為其所有，但已於90年初賣給廖御成，並已
    交付辦理車輛過戶之文件，自認與該車已無關聯，迄95年11
    月接獲通知時，始知該車仍登記於其名下，且不依規定繳費
    ，因該車並非受處分人所使用，亦未見過舉發通知單或違規
    採證照片，亦不明違規時、地，為此依法聲明異議等語。
三、按行為人有違反道路交通管理處罰條例之情形者，應填製舉
    發違反道路交通管理事件通知單，並於被通知人欄予以勾記
    ，倘係逕行舉發者，通知聯應按已查明之資料填註車牌號碼
    、車輛種類、車主姓名或地址，並於通知單上方空白處加註
    逕行舉發文字後，由舉發機關送達被通知人；填製通知單，
    屬逕行舉發者，其應到案之日期距舉發日為三十日；處理違
    反道路交通管理事件，有關文書送達之程序，依行政程序法
    之規定，修正前違反道路交通管理事件統一裁罰基準及處理
    細則第11條第1 項第3 款、第14條、第5 條分別定有明文。
    次按汽車駕駛人在道路收費停車處所停車，未依規定繳費，
    主管機關應書面通知駕駛人於七日內補繳，並收取必要之工
    本費，逾期再不補繳，處新臺幣三百元罰鍰，道路交通管理
    處罰條例第56條第2 項已有明定。
四、查受處分人自承車牌號碼JP-1886 號自用小客貨車原為其所
    有，雖已於90年初賣給廖御成，但該車之所有人現仍登記伊
    本人，此為受處分人所不爭執，故本件既為逕行舉發而於不
    明實際汽車駕駛人之情形下，原處分機關逕列汽車所有人為
    受處分人，尚無違誤。然則本件停車費繳費通知及舉發通知
    單前雖經舉發機關向彰化縣社頭鄉○○路○ 段262 號送達，
    因無人簽收而遭退回，乃依行政程序法第78條第3 項規定辦
    理「公示送達」，由舉發機關公告刊登於臺北市政府95年秋
    字第35期、46期公報內，完成法定送達程序，有臺北市停車
    管理處95年12月1 日北市停四字第09539438900 號函附卷可
    憑，惟受處分人於94年7 月7 日即遷入臺北縣鶯歌鎮○○路
    658 巷23之1 號7 樓，此有個人基本資料查詢結果附卷足稽
    ，從而上開送達程序仍依舊址而為辦理，要難謂已合法送達
    。本件原處分機關未予究明上述停車費繳費通知及舉發通知
    單送達情節，遽以受處分人逾越應到案期限六十日以上，逕
    依違反道路交通管理事件統一裁罰基準及處理細則第44條第
    1 項之規定，依道路交通管理處罰條例第56條第2 項規定，
    裁處受處分人罰鍰新臺幣三百元，於法即有未合，原處分既
    有前開可議之處，自應予以撤銷，由原處分機關另為適法之
    處分。
據上論斷，應依道路交通案件處理辦法第20條，裁定如主文。
中　　華　　民　　國　　96　　年　　7 　　月　　19　　日
                  交通法庭    法  官  張江澤
以上正本證明與原本無異。
如不服本裁定，應於送達後五日內，向本院提出抗告狀。
                              書記官  林怡秀
中　　華　　民　　國　　96　　年　　7 　　月　　19　　日
